### Contact

06 58 83 46 18 adlevivier@gmail.com

# Adrien LEVIVIER

## **Formations**

2019-2024 : ICAM Lille

Nombreux projets de groupe Développement de valeurs tels que la réussite collective École axée sur le développement personnel et l'ouverture au monde

**BDE 2021** : pôle associatif, management des associations du campus de Lille

Erasmus 2022-2023 : ICAI Madrid, Université de Comillas

# Expériences Professionnelles

# 2020-2022 : Remplacement d'un professeur de théâtre d'improvisation

Organisation d'un cours de 2h autour d'activités et de la pratique de cet art Aider les jeunes individuellement dans leur progression

#### Été 2020 : Chef Scout chez les SGDF

Encadrement de 20 jeunes (11-14 ans) avec 4 chefs Camp d'aide à la re-construction d'un château Organisation en amont de l'intégralité du camp

#### 2018-2020: Baby-sitting, famille de 5 enfants

Aide aux devoirs Accompagnement aux activités extra-scolaires

#### International

Anglais: C1

1 mois en Ecosse: été 2018 - OUTWARD BOUND

3 semaines en accueil famille - USA

Espagnol: B2

Voyage de 2 mois et demi au Pérou et Équateur



# **Objectif**

Enseigner le français à des apprenants espagnols.

Créer un matériel pédagogique en fonction du niveau des élèves. Travailler sur l'oral et la discussion...

# **Points forts**

Grande capacité organisationnelle Facilité d'interaction avec les jeunes À l'écoute des besoins Pédagogue

# A propos de moi

**Scoutisme**: organisation de camps scouts en autonomie, aide aux chefs de groupe

**Théâtre d'improvisation**: constitution d'une troupe de théâtre, spectacles, négociation avec salles de spectacle

Animation et initiation de jeunes au théâtre d'improvisation – 11-12 ans